# 请问各位老师：产品已停产的陈旧原材料，怎么做减值测试呢

提问人：zhangyefan 时间：2020-02-12 21:42:46
可以通过原材料市价视为预计售价吗？求指点

回答人：chenyiwei
首先考虑该原材料能否用于生产其他有盈利的产品，以及其库存量和预计消耗量的关系。对于预计不能在生产中消耗的库存原材料按其直接对外出售的市场价为基础确定可变现净值。